臺灣高等法院臺南分院刑事判決　　　　　九十一年度上訴字第一四六號　　　　Ｇ
　　　上　訴　人
　　　即自訴人　乙　○　○
　　　　　　　　（即陳信璋）
　　　上　訴　人
　　　即自訴人　　甲　○　○
　　　被　　　告　丁　○　○
右上訴人因被告誣案件，不服臺灣臺南地方法院九十年度自字第三０二號中華民國九
十一年一月三日第一審判決，提起上訴，本院判決如左：
      主      文
上訴駁回。
      理      由
一、自訴意旨略以：被告二人明知自訴人等並未毀損渠之自小客車，竟基於誣告之犯
    意，於民國（下同）九十年八月二十日至臺南市警察局第一分局製作告訴筆錄，
    告訴自訴人等恐嚇、毀損犯行，惟自訴人並無上述犯行，爰依法提起自訴。因認
    被告等涉犯刑法誣告罪嫌云云。
二、按犯罪事實，應依證據認定之，無證據不得推定其犯罪事實，又不能證明被告犯
    罪者，應諭知無罪之判決，刑事訴訟法一百五十四條、第三百零一條第一項分別
    定有明文。再按誣告罪之成立，以犯人明知所訴虛偽為構成要件，若誤認有此事
    實，或以為有此嫌疑，自不得遽指為誣告（最高法院二十年上字第七一七號判例
    參照）。故所訴之事實，既非完全出於虛構，又非全然無因，在主觀上缺乏誣告
    之故意，即尚難論以誣告罪。經查：
  (一)本件被告丙○○○於九十年八月二十日前往臺南市警察局第一分局告訴自訴人等
    恐嚇、毀損罪嫌，並製作筆錄，指稱伊所有之汽車（車號：ＴＧ─一五八六號）
    於九十年八月二十日一時三十分許，在臺南市○○○街三巷十七號前遭人毀損，
    當時並未發現何人砸車，但自訴人等二度前往伊住處討債，第一次是九十年八月
    十八日二十二時許，第二次是九十年八月十九日二十一日時許，伊稱無法還錢，
    自訴人等就說沒錢沒關係，後果自行負責，就行離去，所以伊懷疑係自訴人討債
    不成砸車洩恨或砸車警告等語，有臺南市警察局第一分局刑案偵查卷宗影本一份
    在卷可憑。
  (二)而被告等與自訴人確有債務糾紛，亦有原審九十年度南簡字第五二五號宣示判決
    筆錄影本一份在卷足稽。綜上證據足認被告等與自訴人等因有債務糾紛，並曾上
    門討債未果，被告乃懷疑自訴人砸車洩恨或警告。被告丙○○○主觀上既有此懷
    疑，其對自訴人等提出恐嚇、毀損之告訴，即非全然無因。雖被告丙○○○對自
    訴人等提出毀損等告訴，經檢察官以自訴人等罪嫌不足為不起訴處分，固有臺灣
    臺南地方法院檢察署九十年度偵字第一二二八○號不起訴處分書影本一件在卷可
    稽，揆之上開說明，自不得遽指為誣告。
  (三)又對自訴人等提出告訴者為被告丙○○○一人，被告丁○○並未提出告訴，自訴
    人亦指被告丁○○涉犯誣告，尚有誤會。
三、綜上所述，參互印證，本件依調查所得證據尚不足證明被告丁○○、丙○○○二
    人確有上述犯行，此外復查無其他積極證據足資證明被告有右述犯行，揆諸首開
    說明，尚屬不能證明被告等犯罪，原審以不能證明被告犯罪，諭知被告無罪，核
    無不合。自訴人上訴意旨指摘原判決採證不當，為無理由，應予駁回。
據上論斷，應依刑事訴訟法第三百六十八條，判決如主文。
中    華    民    國      九十一      年      三      月      六    日
                                  臺灣高等法院臺南分院刑事第六庭
                                      審判長法官  楊    明    章
                                            法官  戴    勝    利
                                            法官  顏    基    典
右正本證明與原本無異。
自訴人如不服本判決，應於判決送達後十日內向本院提出上訴狀，其未敘述理由者並
應於提出上訴狀後十日內向本院補提理由書（應附繕本)。
被告不得上訴。
                                      法院書記官  呂    嘉    文
中    華    民    國      九十一      年      三      月      七        日
